臺灣高雄地方法院民事裁定
108年度消債更字第74號
聲  請  人  郭茂隆  
0000000000000000

0000000000000000

0000000000000000

代  理  人  洪國欽律師
上列當事人因消費者債務清理事件聲請更生，本院裁定如下：
    主  文
聲請人郭茂隆自民國一百零八年六月十九日下午四時起開始更生
程序。
命司法事務官進行本件更生程序。
    理  由
一、本件聲請意旨略以：伊有不能清償債務情事，曾依消費者債
    務清理條例向永豐商業銀行提出前置協商但不成立，爰聲請
    准予更生等語。
二、按債務人不能清償債務或有不能清償之虞者，得依本條例所
    定更生或清算程序，清理其債務。債務人無擔保或無優先權
    之債務總額未逾新臺幣（下同）1,200萬元者，於法院裁定
    開始清算程序或宣告破產前，得向法院聲請更生。法院開始
    更生程序之裁定，應載明其年、月、日、時，並即時發生效
    力。法院裁定開始更生或清算程序後，得命司法事務官進行
    更生或清算程序，必要時得選任律師、會計師或其他適當之
    自然人或法人一人為監督人或管理人。消費者債務清理條例
    第3條、第42條第1項、第45條第1項及第16條第1項分別定有
    明文。
三、經查：
  ㈠聲請人所主張上開事實，業據其提出財產及收入狀況說明書
    （108年度司消債調字第28號卷，下稱調卷，第2頁）、財團
    法人金融聯合徵信中心前置協商專用債權人清冊（調卷第6
    頁）、勞工保險被保險人投保資料表（調卷第10頁）、存摺
    （調卷第13頁）、財政部高雄國稅局106年度綜合所得稅各
    類所得資料清單及總歸戶財產查詢清單（調卷第14至15頁）
    、債權人清冊（本案卷第25頁）、薪資明細表（本案卷第28
    至32頁）、信用報告（本案卷第41頁）、戶籍謄本（本案卷
    第42頁）、商業保險投保資料查詢結果表（本案卷第43頁）
    及本院依職權調閱107年度稅務電子閘門所得調件明細表（
    本案卷第48頁）在卷可參，另調閱本院103年度司執消債更
    字第192號（經聲請人撤回）卷宗核畢。
  ㈡次查，聲請人於106年及107年度申報所得分別為317,728元(
    其中東京都保全股份有限公司薪資所得316,728元）、323,2
    24元(均為東京都保全股份有限公司薪資所得），名下有199
    0年出廠之裕隆汽車及1993年出廠之TOYOTA汽車各1部，勞工
    保險投保單位為東京都保全股份有限公司，投保薪資為30,3
    00元。又聲請人自105年7月起任職於東京都保全股份有限公
    司，據東京都保全公司函覆之薪資明細表所載每月應發總額
    概為30,000元，扣除勞健保費後為28,907元，另有端午、中
    秋及年終加款共4,300元，依此計算平均每月收入為29,265
    元（計算式：28,907＋4,300÷12＝29,265，本件均係採四捨五
    入計算），其成年子女未給付扶養費等情，此有上開綜合所
    得稅各類所得資料清單、財產歸屬清單、勞工保險被保險人
    投保資料表、薪資明細表及本院依職權調閱107年度稅務電
    子閘門財產所得調件明細表（調卷第10、14至15頁、本案卷
    第48頁）在卷可參。則在查無聲請人有其他收入來源之情形
    下，佐以其107年平均每月所得為26,935元，且東京都保全
    公司已提出客觀上應可採信之薪資證明，聲請人主張之工作
    及收入狀況應可採信，是本院即以29,265元作為核算其現在
    償債能力之基礎，堪認妥適。
  ㈢關於聲請人個人日常必要支出部分，聲請人陳稱其租屋獨居
    ，每月房租4,500元，此有房屋租賃契約書在卷可稽（本案
    卷第33至37頁）。按債務人必要生活費用，以最近一年衛生
    福利部或直轄市政府所公告當地區每人每月最低生活費一點
    二倍定之，本條例第64條之2第1項定有明文。本院參酌衛福
    部社會司所公告108年度高雄市最低生活費標準為13,099元
    ，則聲請人每月生活所必需除有特殊情形並有證據證明者外
    ，自宜以此數額之1.2倍即15,719元為度，始得認係必要支
    出。又上開最低生活費用之標準，係照當地最近1年平均每
    人消費支出60％，依其基準之家庭收支調查報告調查表格式
    所示有關經常性支出之調查項目，其原即包括利息支出、食
    品、衣著、房租及水費、電費、醫療保健、交通、娛樂、教
    育等基本生活需求。本院認在聲請人未能立證證明其有其他
    特殊需求之情形下，其個人必要生活費用即應以此為限度。
四、綜上所述，以聲請人現每月收入29,265元為其償債能力基準
    ，扣除個人必要生活費15,719元後，餘13,546元，而聲請人
    目前負債總額為2,359,335元（參調卷第72頁，共5家金融機
    構債權合計1,729,295元，及調卷第36頁以下，滙誠第二資
    產公司160,697元、新加坡商艾星國際公司395,718元、聖文
    森商榮昇資產公司3,037元，尚有勞動部國民年金保險費46,
    341元、衛福部健保費2,247元及依債權人清冊所載稅金22,0
    00元），以聲請人每月所餘按月攤還結果，需約14年（計算
    式：2,359,335÷13,546÷12＝14.5）始能清償完畢，應認其已
    不能清償債務。此外，聲請人無擔保或無優先權之債務總額
    未逾1,200萬元，且無本條例第6條第3項、第8條或第46條各
    款所定駁回更生聲請之事由存在，則聲請人聲請更生為有理
    由，應予准許，爰命司法事務官進行本件更生程序。
五、依本條例第11條第1項、第45條第1項，裁定如主文。
中　　華　　民　　國　　108 　年　　6 　　月　　19　　日
                  民事庭　法　官　沈建興
以上正本係照原本作成。
本裁定不得抗告。
中　　華　　民　　國　　108 　年　　6 　　月　　19　　日
                          書記官  胡美儀